

Natalia Les García
Mairena del Aljarafe. SEVILLA
665 737 185
nat.lesgu@gmail.com
2 de Junio de 1971

Responsable Dpto. Montajes y Logística, Secretaria de Dirección, Personal Assistant, Gestora Comercial, con más de 20 años de experiencia en empresas de diversos sectores: Construcción, audiovisual, industrial, consultoría y servicios.

A lo largo de toda mi trayectoria, la inquietud por aprender me ha llevado a asumir nuevas competencias y funciones como: La dirección de equipos de montajes internacionales, gestión y negociación de proveedores, optimización de recursos y gastos, organización logística de flota, gestión financiera y asistencia bancaria, todo en pos de ejecutar un trabajo más eficiente. La creatividad la aplico en la elaboración de documentos y presentaciones, así como en la organización de eventos.

- TRABAJO EN EQUIPO
- TOMA DECISIONES
- RESOLUCIÓN PROBLEMAS
- HABILIDADES COMUNICACIÓN
- COMPROMISO E IMPLICACIÓN
- FLEXIBILIDAD

- CREATIVIDAD
- ATENCIÓN AL DETALLE
- OPTIMIZACIÓN DE RECURSOS

### **EXPERIENCIA**

## Responsable Dpto. Montajes y Logística.

AICONTROLLER GROUP. Sevilla.

Dirección de equipos de montajes de espacios comerciales y subcontratas, y cuenta de viajes: 50 personas a cargo. Resolución del incidencias del equipo 24/7.

Elaboración de procedimientos de viajes: manuales legislación internacional, normas, visados, PRL...

Dirección de logística: seguimiento fabricación, coordinación con transitarias (áreas, marítimas...).

Gestión de facturación proveedores, y control de gastos internos (montajes y viajes).

Análisis y negociación de proveedores: hoteles, agencias de transportes, mensajerías...

Dirección del departamento y negociación de proveedores.

# Assistant Senior Clientes y Montajes.

FKIPASHOP - GRUPO IC. Sevilla.

01.2015 - 10.2018

10.2018 - 04.2019

Coordinación de equipos para montajes de espacios comerciales: Nespresso, Massimo Dutti, Armani, Ecco, Rituals y subcontratas. 25 personas a cargo.

Responsable cuentas de viajes: permisos, visados y alojamientos. Más de 10 viajes semanales, para equipos de 5-10 personas, coordinación de su horario de montajes.

Elaboración de procedimientos de viajes: manuales legislación internacional, normas, visados, PRL...

Apoyo y resolución del incidencias del equipo 24/7.

Supervisión de logística: seguimiento fabricación, coordinación con transitarias (áreas, marítimas...).

Gestión de la facturación a clientes, y control de gastos internos (montajes y viajes).

Análisis de proveedores: hoteles, agencias de transportes, mensajerías...

Gestión integral del departamento.

Aumento de la rentabilidad, reduciendo costes en viajes, y equipos a nivel internacional.

**Gestora Comercial.** 01.2010 –06. 2013

GRUPO KONECTA. Sevilla.

Gestión de operaciones bancarias y comerciales, para la venta de productos al cliente en Openbank. Especializada en fondos de inversión, depósitos...

Obtención de varios premios por venta cruzada institucional.

#### **Administrativa Comercial.**

02.2008 - 03.2009

CAYMASA. Sevilla.

Gestión de subrogación de préstamos hipotecarios, nóminas, recibos y medios de pago para Cajasol.

Formación de personal de las oficinas centrales.

Secretaria Dirección. 06.2007–12.2007

ATRIUM DIGITAL. Sevilla.

Reportando a gerencia. Gestión y coordinación de 4 agendas: gerencia, producción, contenidos y del presidente Asoc. Empresas Producción Audiovisual de Andalucía.

Organización y seguimiento de objetivos de reuniones semanales con todos los departamentos.

Gestión de viajes a ferias internacionales y compras.

Estudio mercado internacional audiovisual, para compraventa de formatos TV y clientes nacionales.

**Secretaria Dirección.** 06. 1999 –06 2006

DOCUWORLD UNIVERSAL. Sondika.

Coordinación de agendas, reuniones y viajes de los gerentes de todas las empresas del grupo, más de 10 viajes mensuales. Gestión de la agenda del presidente de Artes Gráficas de Vizcaya.

Gestiones administrativas, notariales y fiscales.

Elaboración de proyectos e informes sobre compras, beneficios y gastos.

Diseño de presentaciones comerciales para clientes.

Traducciones de manuales técnicos y revistas internacionales, necesarias para el desarrollo de los trabajos.

**Secretaria Dirección.** 01.1995 – 05.1999

MAITE PUBLIREGALO. Bilbao.

Control de más 100 cuentas comerciales de proveedores y clientes.

Elaboración de campañas publicitarias y presupuestos para BBVA, Diputación Gobierno Vasco, Johnson, Líneas Fred Olsen, BBK...

Captación de clientes y control de stock.

Pioneros en la presentación artículos novedosos, y logística para sucursales nacionales e internacionales.

## Secretaria. Recepcionista.

03.1993 - 01.1995

ACCENTURE. Bilbao.

Gestión de centralita y atención de visitas.

Organización de los desplazamientos de los empleados.

Control y grabación de los gastos de personal.

Elaboración de presentaciones de la firma.

**Contable.** 12.1991 – 06.1992

RESTAURANTE TALOASKA. Bilbao.

Labores contables y elaboración de nóminas. Gestión proveedores.

## **FORMACIÓN**

- 1992 Diplomatura Secretariado de Dirección. Universidad de Deusto. Bilbao.
- 1989 Bachillerato Superior y Selectividad. Colegio La Salle. Bilbao.

#### COMPLEMENTARIA

Protocolo Social y Empresarial de la Secretaria de Dirección - Comercio Exterior - Gestión de Liderazgo de equipos - Photoshop - Salario y Contratación - Gestión de RRHH.

#### **SOFTWARE**

Access	Word	AS 400	Navision
Excel • • • • •	Power Point	Sage	Paquetes Gestión Integrad.
IDIOMAS			
✓ Inglés Competencia profesional.	Francés Competencia profesional básica.		Euskera Lengua materna.
OTROS DATOS			

Licenciada en piano. Conservatorio Juan de Antxieta. Bilbao.